---
title: "Analisis Descriptivo"
output: html_notebook
---

```{r}
library(tidyverse)
library(ggridges)
load("../Pre-procesamiento/dataset_final.rda")
```

# Edad

Graficamos la distribucion de la edad para todos los sujetos.

```{r}
edad_total <- ggplot(
  data = final_dataset,
  aes(x = Edad)
) + geom_histogram(binwidth = 3, color = 'black', fill = 'lightblue') + theme_classic() +
  ylab("Frecuencia") + xlab("Edad")
edad_total
```

Posteriormente graficamos la distribucion de edad separando segun la consistencia de las respuestas. Como esto lo vamos a hacer varias veces es mejor crear un nuevo dataframe con la estructura que nos permita graficarlo.

```{r}
consistencia_fun <- function(var_value1, var_value2){
  if(var_value1 == F & var_value2 == F){
    return('Consistente')
  }else if(var_value1 == F) {
    return('Autoconsistente')
  }else if(var_value2 == F){
    return('Heteroconsistente')
  }else{
    return('Inconsistente')
  }
}
nuevo_final_dataset <- final_dataset %>% rowwise() %>%
    mutate(consistencia = consistencia_fun(error_selfperception, error_otherperception)) %>% 
  ungroup()
```


```{r}
edad_autoconsistente <- ggplot(
  data = nuevo_final_dataset,
  aes(x = Edad, y = consistencia, fill = consistencia)
) + geom_density_ridges() + theme_classic() + theme(legend.position = 'none') +
  scale_y_discrete("Consistencia en las respuestas",
                   limits = rev(c("Consistente", "Autoconsistente", "Heteroconsistente", "Inconsistente")))
edad_autoconsistente
```

Unimos el grafico de la edad para todos los sujetos con el de la edad separada por consistencia de la respuesta.

```{r}
ggpubr::ggarrange(
  edad_total, edad_autoconsistente, labels = LETTERS[1:2]
)
ggsave("dist_edad.png")
```


# FOMO

```{r}
fomo_total <- ggplot(
  final_dataset,
  aes(x = fomo_puntaje)) + 
  geom_histogram(binwidth = 4, color = 'black', fill = 'lightblue') + theme_classic() +
  ylab("Frecuencia") + xlab("Puntaje en la escala de FOMO")
fomo_total
fomo_autoconsistente <- ggplot(
  data = nuevo_final_dataset,
  aes(x = fomo_puntaje, y = consistencia, fill = consistencia)
) + geom_density_ridges() + theme_classic() + theme(legend.position = 'none') + xlab("Puntaje en la escala de FOMO") +
  scale_y_discrete("Consistencia en las respuestas",
                   limits = rev(c("Consistente", "Autoconsistente", "Heteroconsistente", "Inconsistente")))
fomo_autoconsistente
```
Se unen ambos graficos en uno

```{r}
ggpubr::ggarrange(
  fomo_total, fomo_autoconsistente, labels = LETTERS[1:2]
)
ggsave("dist_fomo.png")
```

# Autopercepcion y heteropercepcion

```{r}
estimacion_todos <- ggplot(
  final_dataset %>% pivot_longer(cols = c(selfperception_num, otherperception_num)) %>% mutate(value = value/60),
  aes(x = value)
) +
  geom_histogram(bins = 20, color = 'black', fill = 'lightblue') + 
  facet_wrap(~name, 
             labeller = labeller(
               name = c('otherperception_num' = 'Heteropercepción', 'selfperception_num' = 'Autopercepción')
               )
             ) +
  scale_x_continuous("Estimación numerica (minutos)", trans = 'log10', labels = scales::comma_format(big.mark = "")) +
  theme_classic() + ylab("Frecuencia")
estimacion_todos
```

Repetimos el mismo grafico pero separamos por la consistencia de la respuesta

```{r}
estimacion_consistente <- ggplot(
  nuevo_final_dataset %>% pivot_longer(cols = c(selfperception_num, otherperception_num)) %>% mutate(value = value/60),
  aes(x = value, y = consistencia, fill = consistencia)
) +
  geom_density_ridges() + 
  facet_wrap(~name, 
             labeller = labeller(
               name = c('otherperception_num' = 'Heteropercepción', 'selfperception_num' = 'Autopercepción')
               )
             ) +
  theme_classic() + theme(legend.position = 'none') +
  scale_y_discrete("Consistencia en las respuestas",
                   limits = rev(c("Consistente", "Autoconsistente", "Heteroconsistente", "Inconsistente"))) +
  scale_x_continuous("Estimación numerica (minutos)", trans = 'log10', labels = scales::comma_format(big.mark = "")) 
```

Unificamos ambos graficos en uno solo

```{r}
ggpubr::ggarrange(
  estimacion_todos, estimacion_consistente,
  labels = LETTERS[1:2], 
  ncol = 1
)
ggsave("dist_estimacion.png", height = 7)
```

