---
title: "Hipotesis 1"
output: html_notebook
---

```{r}
library(tidyverse)
library(boot)
library(ggridges)
library(ggpubr)
```

Eliminamos todos los casos donde no hay datos sobre el uso de horas reales de instagram. 

```{r}
set.seed(1234)
load('../../Pre-procesamiento/dataset_final.rda')
h1_dataset <- final_dataset %>% drop_na(uso_screnshot)
```

Como primera medida graficamos la relacion entre ambas variables

```{r}
linea_fit_plot <- ggplot(
  data = h1_dataset,
  aes(x = fomo_puntaje, y = uso_screnshot)
) +
  geom_jitter() +
  geom_smooth(method = 'lm', se = F) +
  geom_smooth(method = 'loess', color = 'red', se = F, linetype = 'dashed') +
  theme_classic() +
  scale_y_log10() +
  ylab('Tiempo de uso real (segundos)') + xlab('Puntaje de la escala de FOMO')
linea_fit_plot
ggsave('scater_h1.png')
```

Dados los resultados del grafico podemos concluir que probablemente no haya ninguna asociacion entre las variables y que tampoco hay patrones no lineales evidentes en los datos por lo que vamos a formalizar el analisis corriendo dos tipos de correlaciones distintas.

En primer lugar calculamos la influencia de los valores individuales en la correlacion de Spearman calculando la correlacion sacando valores de a uno.

```{r}
loo_cor <- sapply(
  1:nrow(h1_dataset),
  function(x) cor(h1_dataset$fomo_puntaje[-x], h1_dataset$uso_screnshot[-x], method = 'spearman')
)
```

Despues dividimos estos valores a los de la correlacion con todos los datos y armamos un dataframe que tenga en una columna el resultado de la division y en otra columna el indice del sujeto eliminado. Si la division da por encima de uno entonces ese dato esta modificando la correlacion hacia valores mayores y si esta por debajo de 1 lo contrario.

```{r}
h1_loo_res <- tibble(correlacion_loo = loo_cor,
       diferencia = loo_cor/cor(h1_dataset$fomo_puntaje, h1_dataset$uso_screnshot, method = 'spearman'),
       indice = 1:nrow(h1_dataset))
```

Graficamos entonces el valor la variacion en la correlacion segun el indice del sujeto como el valor de la correlacion sin ese sujeto y el color segun la division antes descrita. 

```{r}
loo_res_plot <- h1_loo_res %>% ggplot(
    aes(x = indice, y = correlacion_loo, color = diferencia)
  ) +
  geom_point() +
  geom_hline(
    yintercept = cor(h1_dataset$fomo_puntaje, h1_dataset$uso_screnshot, method = 'spearman'), 
             linetype = 'dashed') +
  scale_color_gradient2('Diferencia relativa', low = 'blue', mid = 'grey', high = 'red', midpoint = 1) +
  theme_classic() + 
  theme(legend.position = 'bottom') +
  ylab('Correlacion de Speraman') + xlab("Indice")
loo_res_plot
ggsave('loo_cor_h1.png')
```

No se observan valores altamente influyentes que pudieran preocuparnos. De ahora en mas entonces se realizaran los analisis utilizando la totalidad de los datos. 

Corremos una correlacion de Spearman sobre los mismos datos. 

```{r}
cor.test(h1_dataset$fomo_puntaje, h1_dataset$uso_screnshot, method = 'spearman')
```

Los resultados son muy cercanos a 0 pero para obtener intervalos de confianza que nos permitan hacer inferencia con estos datos vamos a generar 10 mil muestras bootstrap provenientes de un bootstrap no parametrico calculando el estadistico de interes.

```{r}
corr_boot <- function(data, indices){
  boot_data <- data[indices,]
  spearman_value <- cor(boot_data$fomo_puntaje, boot_data$uso_screnshot, method = 'spearman')
  spearman_value
}

boot_test <- boot(
        data = h1_dataset,
        statistic = corr_boot,
        R = 10000,
        parallel = 'multicore',
        ncpus = 4
      )
```

Ahora calculamos intervalos de confianza

```{r}
boot.ci(boot_test)
```

En todos los casos los intervalos nos indican que no hay señal de ninguna asociacion entre las variables. 

Calculamos tambien cuantas muestras boostrap tuvieron valores por encima de 0.

```{r}
sum(boot_test$t > 0)/length(boot_test$t)
```


Por ultimo podemos graficar la distribucion del estadistico para cada estadistico.

```{r}
boot_hist_plot <- ggplot(
  data = data.frame(x = boot_test$t), aes(x = x)) +
  geom_histogram(fill = 'white', color = 'black') +
  geom_vline(xintercept = 0, linetype = 'dashed') +
  theme_classic() +
  xlab("Valor del estadistico") + ylab("Frecuencia")
boot_hist_plot
ggsave('boot_h1.png')
```

Combinamos todos los graficos en uno solo

```{r}
ggarrange(
  linea_fit_plot, loo_res_plot,
  labels = c('A', 'B'),
  ncol = 2, nrow = 1
)
ggsave('h1.png',
       width = 25, height = 12, units = "cm")
```


Ahora realizamos la misma correlacion pero excluyendo los sujetos que presentan inconsistencias en su respuesta

```{r}
cor.test(
  h1_dataset %>% filter(error_selfperception == F & error_otherperception == F) %>% pull(fomo_puntaje),
  h1_dataset %>% filter(error_selfperception == F & error_otherperception == F) %>% pull(uso_screnshot),
  method = 'spearman'
)
```

Calculamos los intervalos de confianza

```{r}
boot(
        data = h1_dataset %>% filter(error_selfperception == F & error_otherperception == F),
        statistic = corr_boot,
        R = 10000,
        parallel = 'multicore',
        ncpus = 4
      ) %>% boot.ci()
```


