---
title: "Pre-procesamiento"
output: html_notebook
---

```{r}
library(tidyverse)
```

Se cargan ambos datasets

```{r}
dataset1 <- read_csv('../Datos/DatosReales/EXCEL PRIMER FORMULARIO - 01 Percepciones del uso, FOMO y tiempo de uso real de Instagram en jóvenes argentinos.csv')
dataset2 <- read_csv('../Datos/DatosReales/EXCEL (respuestas) - Respuestas de formulario 1(1).csv')
```

# Limpieza Dataset 1

El `dataset1` tiene varios errores en la carga de datos. Por eso cuenta con mas columnas que el `dataset2` en una primera instancia. 

## Renaming de columnas

Hay muchos nombres duplicados asi que vamos a estandarizarlo. 

La columna `Hasta la fecha, ¿cuántas publicaciones tenés en tu cuenta personal? Duplicado` indica el valor "corregido" de la columna `Hasta la fecha, ¿cuántas publicaciones tenés en tu cuenta personal?` ya que los sujetos podian poner mas que solo numeros lo cual llevo a respuestas como "Aproximadamente 60". Por eso para este caso vamos a tomar unicamente esta columna como valida y vamos a eliminar la original pero para igualar el nombre vamos a modificarlo por el de la original. 

```{r}
dataset1 <- dataset1 %>% select(-`Hasta la fecha, ¿cuántas publicaciones tenés en tu cuenta personal?`) %>%
  rename(
    'Hasta la fecha, ¿cuántas publicaciones tenés en tu cuenta personal?'='Hasta la fecha, ¿cuántas publicaciones tenés en tu cuenta personal? Duplicado'
  )
```

La columna `Error...11` en realidad indica si el numero que aparece en la ex-columna `Hasta la fecha, ¿cuántas publicaciones tenés en tu cuenta personal? Duplicado` proviene de una correccion de manera de saber que ese dato puede no ser muy fidedigno. Es conveniente entonces incorporar esta columna pero modificarle el nombre y tambien hay que agregarla al dataset2 para mantener la misma estructura. En este ultimo caso el dataset2 tendria 0 en todos los campos de esta columna porque no hay valores que hayan tenido que ser corregidos. 

```{r}
dataset1 <- dataset1 %>% rename(
  error_publicaciones = `Error...11` #bool que marca un error en el reporte de la cantidad de publicaciones
)
dataset2$error_publicaciones <- 0
```

La columna `Corrección...12` esta en la misma situacion que la columna `Error...11` por lo que repetimos el procedimiento. 

```{r}
dataset1 <- dataset1 %>% rename(
  correccion_publicaciones = `Corrección...12` #string que marca una coreccion en el reporte de la cantidad de publicaciones
)
dataset2$correccion_publicaciones <- NaN
```


El mismo procedimiento lo aplicamos con la columna `¿Cuántos seguidores tenés?` y `¿A cuántas cuentas seguís?` y sus correspondientes columnas de error y correccion. 

```{r}
dataset1 <- dataset1 %>% select(-`¿Cuántos seguidores tenés?`, -`¿A cuántas cuentas seguís?`) %>%
  rename(
    '¿Cuántos seguidores tenés?'='¿Cuántos seguidores tenés? Duplicado',
    '¿A cuántas cuentas seguís?'='¿A cuántas cuentas seguís? Duplicado'
  )
dataset1_clean <- dataset1 %>%
  rename(
    error_seguidores = `Error...15`, #bool que marca un error en el reporte de la cantidad de seguidores
    error_siguiendo = `Error...19`, #bool que marca un error en el reporte de la cantidad de personas que siguen con su cuenta
    correccion_seguidores = `Corrección...16`, #string que marca una correccion en el reporte de la cantidad de seguidores
    correccion_siguiendo = `Corrección...20`, #string que marca una correccion en el reporte de la cantidad de personas que siguen con su cuenta
    error_general = 'Error...50' #bool que marca un error en algun punto para ese sujeto
  )

dataset2_clean <- dataset2 %>% mutate(
    error_seguidores = 0,
    error_siguiendo = 0,
    correccion_seguidores = NaN,
    correccion_siguiendo = NaN
) %>%
  rename(
    error_general = Error,
    `Tipo de Error` = `Tipo de error`
  )
```


# Union de los dataframes

## Comparacion de columnas

Primero vamos a intentar unir los dataframes, para eso tenemos que chequear que los nombres y la cantidad de columnas sean las mismas.

```{r}
ncol(dataset1_clean) == ncol(dataset2_clean)
```
La cantidad de columnas no es la misma.

Hay que comparar que no haya columnas que no estan en el `dataset2` pero estan en el `dataset1`. 

```{r}
#columnas_extra <- 
colnames(dataset1_clean)[!colnames(dataset1_clean) %in% colnames(dataset2_clean)]
```
Vemos muchas columnas que no estan en un dataset y si en el otro. Eso nos estaria hablando de incompatibilidades en el nombre mas que de columnas que sobran o faltan.

Para comprobarlo necesitamos revisar los nombres de las columnas del `dataset2` que no estan en el 1

```{r}
colnames(dataset2_clean)[!colnames(dataset2_clean) %in% colnames(dataset1_clean)]
```

Por ejemplo, la columna `Actualmente, ¿tenés cuenta en Instagram?` en realidad si esta presente en el `dataset1` solo que con un nombre ligeramente distinto (`Actualmente, ¿tenés una cuenta en Instagram?`).  
De la misma manera la columna _"Datos Screenshots"_ refleja lo mismo que la columna _"Promedio Diario"_.  
Asi tambien, la columna _"Por último, sería de mucha utilidad que pudieras dejarnos tu usuario de Instagram. Esto es completamente OPCIONAL. Recordá que los datos obtenidos tienen carácter de confidencialidad, respaldados por esta investigación solo con fines académicos. Ningún dato personal de tu identidad será compartido ni publicado. Gracias por tu participación!"_ representa lo mismo que la columna _"Por último, sería de mucha utilidad para el estudio que pudieras dejarnos tu usuario de Instagram. Este paso es completamente OPCIONAL. Recordá que los datos obtenidos tienen carácter de confidencialidad, respaldados por esta investigación sólo para fines académicos. Ningún dato personal de tu identidad será compartido o difundido. Muchísimas gracias por tu participación!"_.  
Finalmente la columna _"Si no pudiste adjuntar el screenshot, por favor escribí tu Promedio Diario de uso. Ejemplo: 01:10"_ representa lo mismo que la columna _"Si no pudiste adjuntar el screenshot, por favor escribí el tu Promedio Diario de uso. Ejemplo: 1 hs 30 min"_.

En cambio la columna _"A continuación, encontrarás afirmaciones sobre algunas experiencias del día a día. Usando la escala de 1-5, por favor indica en qué medida se ajustan estas afirmaciones a vos, dada tu experiencia en general. Por favor responde aquello que realmente refleje tu situación y no lo que pienses que debería ser. Por favor, considerá cada pregunta por separado."_ en realidad no esta presente en el `dataset2`. Lo mismo ocurre con la columna _"Ahora te solicitamos que ingreses en tu perfil PERSONAL de Instagram (no puede ser una cuenta utilizada para fines laborales, como por ejemplo un emprendimiento, u otros fines). Una vez que ingreses, por favor seguí los siguientes pasos:"_. Estas columnas simplemente requerian la aceptacion del sujeto indicado en la string _'De acuerdo'_ que contienen como valor esas columnas. En el procedimiento del `dataset2` esto fue re-organizado de manera que no apareciera como una columna y un campo que los sujetos fueran a completar. 

Las dos columnas que realmente sobran podemos eliminarlas del `dataset1_clean`. 

```{r}
dataset1_clean <- dataset1_clean %>%
  select(
    !c(
      "A continuación, encontrarás afirmaciones sobre algunas experiencias del día a día. Usando la escala de 1-5, por favor indica en qué medida se ajustan estas afirmaciones a vos, dada tu experiencia en general. Por favor responde aquello que realmente refleje tu situación y no lo que pienses que debería ser. Por favor, considerá cada pregunta por separado.",
      "Ahora te solicitamos que ingreses en tu perfil PERSONAL de Instagram (no puede ser una cuenta utilizada para fines laborales, como por ejemplo un emprendimiento, u otros fines). Una vez que ingreses, por favor seguí los siguientes pasos:"
    )
  )
```

Con el resto de las columnas nos queda la tarea de renombrarlas. Vamos a usar como base el `dataset2` por ser el mas nuevo y el mas limpio de ambos con lo cual las columnas del `dataset1` se van a renombrar a su homologo del `dataset2`. 
Armamos entonces un vector nombrado que contenga los homologos de los nombres entre columnas de los dataframes para poder cambiarles el nombre.

```{r}
dataset1_clean <- dataset1_clean %>%
  rename(
  "Actualmente, ¿tenés cuenta en Instagram?" = "Actualmente, ¿tenés una cuenta en Instagram?",
  "Promedio Diario" = "Datos Screenshots",
  "Por último, sería de mucha utilidad que pudieras dejarnos tu usuario de Instagram. Esto es completamente OPCIONAL. Recordá que los datos obtenidos tienen carácter de confidencialidad, respaldados por esta investigación solo con fines académicos. Ningún dato personal de tu identidad será compartido ni publicado. Gracias por tu participación!" = "Por último, sería de mucha utilidad para el estudio que pudieras dejarnos tu usuario de Instagram. Este paso es completamente OPCIONAL. Recordá que los datos obtenidos tienen carácter de confidencialidad, respaldados por esta investigación sólo para fines académicos. Ningún dato personal de tu identidad será compartido o difundido. Muchísimas gracias por tu participación!",
  "Si no pudiste adjuntar el screenshot, por favor escribí tu Promedio Diario de uso. Ejemplo: 01:10" = "Si no pudiste adjuntar el screenshot, por favor escribí el tu Promedio Diario de uso. Ejemplo: 1 hs 30 min"
  )
```

## Limpieza de FOMO

Antes de unir los datasets hay que dar cuenta de una diferencia en como estan reportados los valores de la escala de Fear of Missing Out (FOMO) utilizada. En el `dataset1` esta el numero junto con la palabra asociada que representa. Por ejemplo _'3 = Moderadamente'_. En el `dataset2` esta unicamente la string _'Moderadamente'_. 

Para el primer caso alcanza con eliminar los numeros de las columnas y transformar estas en columnas de tipo numerico. En el segundo caso necesitamos hacer un mapeo donde cada string sea reemplazada por el numero que le corresponde.

En ambos casos, para poder operar seria conveniente marcar las columnas del inicio y el fin del cuestionario asi que vamos a modificar el nombre unicamente de esas columnas.

```{r}
dataset1_clean <- dataset1_clean %>%
  rename(
    inicio_fomo = `A veces me pregunto si le dedico demasiado tiempo a estar pendiente de lo que está pasando.`,
    fin_fomo = `Cuando la paso bien, es importante para mí compartir los detalles en línea (p.ej. actualizando el estado).`
  )
dataset2_clean <- dataset2_clean %>%
  rename(
    inicio_fomo = `A veces me pregunto si le dedico demasiado tiempo a estar pendiente de lo que está pasando.`,
    fin_fomo = `Cuando la paso bien, es importante para mí compartir los detalles en línea (p.ej. actualizando el estado).`
  )
```


### FOMO dataset1

Para el `dataset1` usamos un regex para dejar unicamente los digitos y, posteriormente, transformamos esas mismas columnas en numerico.

```{r}
dataset1_clean <- dataset1_clean %>% 
  mutate(
    across(inicio_fomo:fin_fomo, str_extract, pattern = '\\d'),
    across(inicio_fomo:fin_fomo, as.integer)
    )
```

## FOMO dataset2

Para el `dataset2` tenemos que definir el mapeo de strings a numeros para lo cual generamos un vector nombrado. 

```{r}
fomo_maping <- c(
  "Nada" = "1",
  "Un poco" = "2",
  "Moderadamente" = "3",
  "Bastante" = "4",
  "Mucho" = "5"
)
```

Con el mapeo definido podemos aplicarlo al dataframe y transformar las columnas resultantes en columnas de tipo numerico.

```{r}
dataset2_clean <- dataset2_clean %>% 
  mutate(
    across(inicio_fomo:fin_fomo, str_replace_all, pattern = fomo_maping),
    across(inicio_fomo:fin_fomo, as.integer)
  ) 
```

## Tipo de variable temporal

```{r}
dataset1_clean <- dataset1_clean %>% mutate(`Promedio Diario` = parse_time(`Promedio Diario`))
```

## Union

```{r}
dataset_combinado <- rbind(
  dataset1_clean,
  dataset2_clean
)
```

# Calculo de FOMO

Para calcular los puntajes de la escala de Fear of Missing Out (FOMO) utilizada, simplemente hay que sumar los numeros que respondieron las personas. A su vez, considerando que hay 10 items en la escala y por lo tanto el valor maximo es 50, seria conveniente contar tambien con un puntaje relativizado. 

```{r}
dataset_combinado_prepro <- dataset_combinado %>%
  mutate(
    fomo_puntaje = rowSums(across(inicio_fomo:fin_fomo)),
    fomo_relativo = fomo_puntaje/50
  ) 
```

# Transformacion de las variables de uso

Hay 7 columnas que reflejan variables sobre el uso activo o pasivo de los sujetos. Los valores de estas columnas contienen, en algunos casos, una string junto con el numero (que es lo que nos interesa) por lo que lo primero que tenemos que hacer es extraer de estas columnas los numeros usando un regex luego de lo cual transformamos esas mismas columnas en numericas. 

Por ultimo renombramos esas columnas para darles nombres mas cortos para trabajar y mas representativos. El prefijo _"A"_ indica que se trata de una columna relativa a una variable destinada a medir el uso activo y el prefijo _"B"_ indica que se trata de una variable destinada a medir el uso pasivo. 

```{r}
dataset_combinado_prepro <- dataset_combinado_prepro %>% 
  mutate(across(starts_with('Por favor, indicá'), .fns =str_extract, pattern = '\\d'),
         across(starts_with('Por favor, indicá'), .fns = as.integer)) %>% 
  rename(
        "A1" = "Por favor, indicá cuánto tiempo pasas en cada una de estas actividades al usar Instagram, siendo 0: Nada y 5: Todo el tiempo. [Mandarme mensajes con amigos, familiares, conocidos]",
        "P1" = "Por favor, indicá cuánto tiempo pasas en cada una de estas actividades al usar Instagram, siendo 0: Nada y 5: Todo el tiempo. [Mirar las publicaciones/historias de otras personas]",
        "P2" = "Por favor, indicá cuánto tiempo pasas en cada una de estas actividades al usar Instagram, siendo 0: Nada y 5: Todo el tiempo. [Navegar en el inicio de Instagram]",
        "A2" = "Por favor, indicá cuánto tiempo pasas en cada una de estas actividades al usar Instagram, siendo 0: Nada y 5: Todo el tiempo. [Publicar fotos/videos en el perfil o historias]",
        "A3" = "Por favor, indicá cuánto tiempo pasas en cada una de estas actividades al usar Instagram, siendo 0: Nada y 5: Todo el tiempo. [Darle \"like\" a publicaciones o historias de otras personas]",
        "A4" = "Por favor, indicá cuánto tiempo pasas en cada una de estas actividades al usar Instagram, siendo 0: Nada y 5: Todo el tiempo. [Comentar publicaciones o historias]",
        "P3" = "Por favor, indicá cuánto tiempo pasas en cada una de estas actividades al usar Instagram, siendo 0: Nada y 5: Todo el tiempo. [Mirar el feed de noticias y/o buscar información]" 
  )
```


# Renombre de variables significativas

Hay muchas variables en el dataframe que son muy importantes para el trabajo pero tienen nombres demasiado largos. El proposito ahora entonces es renombrarlas para que tengan nombres mas cortos (de esta manera, que sea mas sencillo trabajar con ellas) y representativos. 
```{r}
dataset_combinado_prepro <- dataset_combinado_prepro %>%
  rename(
    "publicaciones" = "Hasta la fecha, ¿cuántas publicaciones tenés en tu cuenta personal?",
    "followers" = "¿Cuántos seguidores tenés?",
    "following" = "¿A cuántas cuentas seguís?",
    "selfperception_cat" = "En la última semana, en promedio, ¿cuánto tiempo por día crees que pasaste usando Instagram?",
    "selfperception_num" = "En la última semana, en promedio, ¿cuánto tiempo por día crees que pasaste usando Instagram? (Por ejemplo: Si creés que la usaste en promedio 1hs 30 min por día, poné 01:30)",
    "selfperception_confidence" = "¿Con qué nivel de confianza creés que pudiste determinar correctamente la cantidad de tiempo que usas Instagram?",
    "otherperception_cat" = "En la última semana, en promedio, ¿cuánto tiempo por día crees que las personas de tu misma edad pasaron usando Instagram?",
    "otherperception_num" = "En la última semana, en promedio, ¿cuántas horas por día crees que las personas de tu misma edad pasaron usando Instagram? (Por ejemplo: Si creés que lo usaron en promedio 1hs 30 min por día, poné 01:30)",
    "otherperception_confidence" = "¿Con qué nivel de confianza creés que pudiste determinar correctamente la cantidad de tiempo que las personas de tu edad usan Instagram?",
    "uso_screnshot" = "Promedio Diario",
    "uso_autoreporte" = "Si no pudiste adjuntar el screenshot, por favor escribí tu Promedio Diario de uso. Ejemplo: 01:10",
    "cuenta" = "Por último, sería de mucha utilidad que pudieras dejarnos tu usuario de Instagram. Esto es completamente OPCIONAL. Recordá que los datos obtenidos tienen carácter de confidencialidad, respaldados por esta investigación solo con fines académicos. Ningún dato personal de tu identidad será compartido ni publicado. Gracias por tu participación!"
  )
```


# Transformacion de variables significativas

Algunas variables relativas al uso de la cuenta no estan clasificadas como de tipo numerica en sus columnas por lo cual las transformamos para solucionarlo. 

```{r}
dataset_combinado_prepro <- dataset_combinado_prepro %>% mutate(
  publicaciones = as.integer(publicaciones),
  following = as.integer(following), 
  selfperception_num = as.double(selfperception_num),
  otherperception_num = as.double(otherperception_num), 
  uso_screnshot = as.double(uso_screnshot)
  )
```

# Criterios de exclusion

## Edad

El rango etario esta comprendido entre los 18 y los 35 años asi que excluimos a todos aquellos que estan por fuera de ese rango.

```{r}
dataset_filtered <- dataset_combinado_prepro %>% filter(between(Edad, 18 ,35))
nrow(dataset_combinado_prepro) - nrow(dataset_filtered)
```

## Uso de redes

Chequeamos que todos los que hayan respondido tengan un celular con aplicaciones moviles.

```{r}
all(
  dataset_filtered$`¿Tenés celular con aplicaciones móviles?` == 'Si' | dataset_filtered$`¿Tenés celular con aplicaciones móviles?` == 'Sí'
)
```
Que todos tengan una cuenta de instagram.

```{r}
all(
  dataset_filtered$`Actualmente, ¿tenés cuenta en Instagram?` == 'Si' | dataset_filtered$`Actualmente, ¿tenés cuenta en Instagram?` == 'Sí'
)
```

Que todos tengan una cuenta de uso personal

```{r}
all(
  dataset_filtered$`¿Tenés cuenta de uso personal?` == 'Si' | dataset_filtered$`¿Tenés cuenta de uso personal?` == 'Sí'
)
```
Vemos con detalle cuantos hay que no tengan cuentas de instagram de uso personal

```{r}
sum(dataset_filtered$`¿Tenés cuenta de uso personal?` == 'No')
```
Los excluimos de nuestros datos

```{r}
dataset_filtered <- dataset_filtered %>% filter(!`¿Tenés cuenta de uso personal?` == 'No')
```

## Auto-reporte de uso

Excluimos los sujetos que no dieron ningun dato sobre su uso real de instagram.

```{r}
dataset_filtered <- dataset_filtered %>% filter(
  is.na(uso_screnshot) == F | is.na(uso_autoreporte) == F
)
```

Completamos en la columna de `uso_screnshot` los datos del autoreporte para aquellos que no dieron una captura de pantalla.

```{r}
dataset_filtered$uso_autoreporte[which(is.na(dataset_filtered$uso_screnshot))]
```


```{r}
dataset_filtered[
  which(is.na(dataset_filtered$uso_screnshot)),
  'uso_screnshot'
] <- c(3 * 3600,
       1.42 * 3600,
       36000,
       3360, 
       10200)
```


## Auto Percepcion

```{r}
dataset_filtered <- dataset_filtered %>% filter(
  is.na(selfperception_cat) == F &
  is.na(selfperception_num) == F &
  is.na(otherperception_cat) == F &
  is.na(otherperception_num) == F
)
```



# Data Save

Guardamos los resultados hasta ahora

```{r}
save(dataset_combinado_prepro, file = 'prepro_dataset.rda')
```


# Inconsistencias en la estimacion del uso

Durante la exploracion de la segunda y tercera hipotesis encontramos que hubo inconsistencias entre las respuestas de los sujetos estimando su propio uso de Instagram segun si respondieron utilizando categorias o dando respuestas numericas precisas. 



