---
title: "Analisis Factorial"
output: html_notebook
---

```{r}
library(Hmisc)
library(tidyverse)
library(corrplot)
library(GGally)
library(boot)
```


```{r}
spam <- rbind(
 read_csv('../../Datos/DatosReales/EXCEL (respuestas) - Respuestas de formulario 1.csv') %>% 
  select(starts_with('Por favor, indicá')),
 read_csv('../../Datos/DatosReales/EXCEL PRIMER FORMULARIO - 01 Percepciones del uso, FOMO y tiempo de uso real de Instagram en jóvenes argentinos.csv') %>%
   select(starts_with('Por favor, indicá'))
) %>%
  drop_na(everything())

spam <- spam %>% mutate(across(.fns = ~ str_extract(.x, '\\d'))) %>% 
  mutate(across(.fns = as.integer)) %>%
  rename(
    "A1" = "Por favor, indicá cuánto tiempo pasas en cada una de estas actividades al usar Instagram, siendo 0: Nada y 5: Todo el tiempo. [Mandarme mensajes con amigos, familiares, conocidos]",
    "P1" = "Por favor, indicá cuánto tiempo pasas en cada una de estas actividades al usar Instagram, siendo 0: Nada y 5: Todo el tiempo. [Mirar las publicaciones/historias de otras personas]",
    "P2" = "Por favor, indicá cuánto tiempo pasas en cada una de estas actividades al usar Instagram, siendo 0: Nada y 5: Todo el tiempo. [Navegar en el inicio de Instagram]",
    "A2" = "Por favor, indicá cuánto tiempo pasas en cada una de estas actividades al usar Instagram, siendo 0: Nada y 5: Todo el tiempo. [Publicar fotos/videos en el perfil o historias]",
    "A3" = "Por favor, indicá cuánto tiempo pasas en cada una de estas actividades al usar Instagram, siendo 0: Nada y 5: Todo el tiempo. [Darle \"like\" a publicaciones o historias de otras personas]",
    "A4" = "Por favor, indicá cuánto tiempo pasas en cada una de estas actividades al usar Instagram, siendo 0: Nada y 5: Todo el tiempo. [Comentar publicaciones o historias]",
    "P3" = "Por favor, indicá cuánto tiempo pasas en cada una de estas actividades al usar Instagram, siendo 0: Nada y 5: Todo el tiempo. [Mirar el feed de noticias y/o buscar información]" 
  )
```

# Visualizacion multivariada

El objetivo de esta visualizacion es ver, al mismo tiempo, la distribucion de cada variable y la relacion bivariada para examinar patrones no monotonicos.

```{r}
ggpairs(spam,
upper = list(continuous = "density", combo = "box_no_facet"),
lower = list(continuous = wrap("points", position=position_jitter(height= .3, width=.3)), combo = "dot_no_facet"))
```

# Correlaciones

## Spearman

```{r}
cor(spam, method = 'spearman') %>% corrplot(method = 'ellipse', type = 'upper', addCoef.col = 'black')
```

## Kendall

```{r}
cor(spam, method = 'kendall') %>% corrplot(method = 'ellipse', type = 'upper', addCoef.col = 'black')
```

## Gamma

Hacer la correlacion gamma no es tan sencillo como con las otras. Para hacerla vamos a usar la funcion `rcorr.cens` del paquete `Hmisc`. El problema con esta funcion es que espera dos vectores de numeros por lo que si le damos el dataframe como argumento (como haciamos en los otros casos) nos va a dar un error. Lo que tenemos que hacer es buscar la manera de decirle a R que calcule la correlacion para todas las combinaciones de las variables. Para eso usamos la funcion `expand.grid`, aplicamos la funcion para calcular la correlacion gamma de manera row-wise, extraemos la columna resultante que contiene la correlacion y convertimos el resultando en una matrix cuadrada segun la cantidad de columnas es decir una matriz 7x7.
Por ultimo le agregamos los nombres de las columnas y las filas.

```{r}
gamma_matrix <- expand.grid(colnames(spam), colnames(spam)) %>% tibble() %>%
  rowwise() %>%
  mutate(
    correlacion = rcorr.cens(spam[[Var1]], spam [[Var2]], outx = TRUE)['Dxy']
  ) %>% 
  pull(correlacion) %>%
  matrix(nrow = ncol(spam), ncol = ncol(spam))
colnames(gamma_matrix) <- colnames(spam)
rownames(gamma_matrix) <- colnames(spam)
```

Ahora si podemos proceder a graficar el resultado.

```{r}
gamma_matrix %>% 
  corrplot(method = 'ellipse', type = 'upper', addCoef.col = 'black')
ggsave('./')
```

# Correlaciones con intervalos

Para comparar los niveles de correlacion de cada una de las variables con los distintos metodos vamos a calcular el nivel de la correlacion y a su vez vamos a calcular los intervalos de confianza del 95% sobre el valor del estadistico correspondiente usando un Bootstrap no parametrico de 5000 muestras.

Para eso primero creamos una funcion que calcula los tres tipos de correlacion a partir de dos vectores numericos.

```{r}
all_corr <- function(vector_x, vector_y){
  kendall_cor <- cor(vector_x, vector_y, method = 'kendall')
  spearman_cor <- cor(vector_x, vector_y, method = 'spearman')
  gamma_cor <- unname(rcorr.cens(vector_x, vector_y, outx = TRUE)['Dxy']) 
  c(kendall_cor, spearman_cor, gamma_cor)
}
```

Ahora generamos un datafame con todas las combinaciones de dos variables dadas por nuestras 7 variables de interes.

```{r}
all_comb <- expand.grid(
  colnames(spam), colnames(spam)
)
```

Sobre esa base vamos a aplicarle a cada fila nuestra funcion y convertir los resultados en un dataframe con 3 columnas (una para cada tipo de correlacion) y la misma cantidad de filas que el objeto `all_comb`

```{r}
all_corr_df <- all_comb %>%
  pmap(
    ~ all_corr(spam[[.x]], spam[[.y]])
  ) %>% unlist() %>% matrix(nrow = 49, ncol = 3, byrow = TRUE) %>%
  as.data.frame()
colnames(all_corr_df) <- c('Kendall', 'Spearman', 'Gamma')
```

Combinamos ambos dataframes en uno solo uniendo las columnas y eliminamos los valores de 1 donde no hay variabilidad

```{r}
all_comb_corr_df <- cbind(
  all_comb, 
  all_corr_df
) %>%
  filter(Kendall < 1 & Spearman < 1 & Gamma < 1)
```

Calculo los indices de las filas que estan repetidas solo que tienen otro orden. 

```{r}
ind_dup <- str_split(paste(all_comb_corr_df$Var1, all_comb_corr_df$Var2), ' ') %>% 
  lapply(
    str_sort
  ) %>% unlist() %>% 
  matrix(ncol = 2, byrow = TRUE) %>% 
  as.data.frame() %>%
  duplicated()
```

Utilizo los indices calculados anteriormente para filtrar el dataframe 

```{r}
clean_comb_corr <- all_comb_corr_df[ind_dup, ]
```


Para comparar entre los distintos metodos de correlacion vamos a modificar el dataframe `clean_comb_corr` para contener a los pares de variables en una sola columna y las correlaciones vamos a colapsarlas en una sola columna cambiando el dataframe a formato long. Una vez realizadas esas transformaciones podemos graficar poniendo en el eje x el nivel de las distintas correlaciones y en el eje y los pares de variables empleados para calcular la correlacion. 

```{r}
clean_comb_corr %>%
  unite('Var_comb', Var1:Var2, sep = '-') %>%
  pivot_longer(Kendall:Gamma, names_to = 'tipo_cor', values_to = 'corr_val') %>%
  ggplot(
  aes(y = Var_comb, x = corr_val, color = tipo_cor)
) +
  geom_point()
```



Con el dataframe ya filtrado vamos a calcular los intervalos para la correlacion gamma utilizando bootstrap. Para esto vamos a usar el paquete `boot` y vamos a generar una nueva funcion llamada `gamma_cor`.

```{r}
gamma_cor <- function(data, indices, variable1, variable2){
  boot_data <- data[indices,]
  vector_x <- boot_data[[variable1]]
  vector_y <- boot_data[[variable2]]
  unname(rcorr.cens(vector_x, vector_y, outx = TRUE)['Dxy'])
}
```

Una vez que tenemos la funcion iteramos por cada par de variables del dataframe para usar la funcion de boot en cada caso y obtenemos como resultado una lista con 21 elementos correspondientes a los resultados de cada 

```{r}
boot_results <- clean_comb_corr %>%
  pmap(
    ~ boot(
        data = spam,
        statistic = gamma_cor,
        R = 5000,
        variable1 = .x,
        variable2 = .y,
        parallel = 'multicore',
        ncpus = 4
      )
  ) 
```

Con los resultados ya calculados podemos construir intervalos de confianza iterando sobre la lista de resultados y aplicando la funcion `boot.ci` en cada iteracion, extrayendo de esta los valores que nos interesan que son los limites del intervalo. 

```{r}
boot_cis <- lapply(
  boot_results,
  function(x) boot.ci(x, type = 'bca')[['bca']][c(4,5)]
)
```

Con esto armamos un dataframe que contenga dos columnas, una para el limite inferior y otra para el limite superior del intervalo. 

```{r}
cis_df <- boot_cis %>% unlist() %>% matrix(ncol = 2, byrow = TRUE) %>%
  as_tibble() %>% rename(low = V1, high = V2) 
```

Unimos el dataframe creado recien con el dataframe que contiene las combinaciones de las variables eliminando los valores de las correlaciones de Kendall y Spearman que no nos interesan siendo que los intervalos corresponden unicamente a la correlacion Gamma.

```{r}
cor_df_combinado <- cbind(
  clean_comb_corr,
  cis_df
) %>% select(!c(Kendall,Spearman))
```

Vuelvo a replicar un grafico como el anterior pero esta vez usando unicamente los valores de las correlaciones de Gamma y los intervalos calculados anteriormente. 

```{r}
cor_df_combinado %>%
  unite('Var_comb', Var1:Var2, sep = '-') %>%
  ggplot(
  aes(y = Var_comb, x = Gamma)
) +
  geom_pointrange(
    aes(xmax = high, xmin = low)
  ) +
  geom_vline(xintercept = 0, linetype = 'dashed') + 
  scale_x_continuous(limits = c(0,1))
```


